臺灣高雄地方法院民事判決
111年度雄小字第186號
原      告  黃國祥  
訴訟代理人  黃桂玲  
被      告  周秉良即良一牙醫診所


上列當事人間履行契約事件，本院於民國111 年3月2日言詞辯
論終結，判決如下：                  
    主      文
被告應給付原告新臺幣捌萬元。
訴訟費用新臺幣壹仟元由被告負擔。
本判決第一項得假執行。但被告如以新臺幣捌萬元供擔保後
，得免為假執行。
    事實及理由
一、原告主張：原告於民國110 年6月，在被告處製作一套假植
    牙，因該假牙造成其不適，經其向被告反應，被告允諾若其
    返還假牙，即退還假牙製作費新臺幣（下同）8萬元，並當
    場簽寫承諾書，然110年11月，其將假牙退還被告，被告拒
    絕給付8萬元返。原告依承諾書之法律關係，請求被告給付
    。聲明：被告應給付原告8萬元
二、被告則以：承諾書係被告所簽發，但被告會簽發承諾書係遭
    被告脅迫而簽發，且假牙製作依慣例，並未保固期，原告請
    請求其退款，並無理由等語，原告之訴為無理由。聲明：原
    告之訴駁回。
三、法院判斷：
  ㈠原告主張被告親寫承諾書，且當原告將假牙退還予被告時，
    遭被告拒絕接受乙節，為被告所不爭執，且原告提出承諾書
    為證( 見本院卷第15頁），上開事實自堪認為真實。
  ㈡按因被詐欺或被脅迫，而為意思表示者，表意人得撤銷其意
    思表示，民法第92條第1 項前段定有明文。詐欺乃故意欺騙
    他人使其陷於錯誤並進而為意思表示，脅迫乃故意預告危害
    使他人心生恐怖而為意思表示，因受詐欺或脅迫而為之意思
    表示，乃不自由的意思表示，被詐欺或脅迫之表意人得撤銷
    其意思表示。當事人主張其意思表示係因被詐欺或脅迫而為
    之者，應就其被詐欺或被脅迫之事實，負舉證之責任（最高
    法院21年上字第2012號判例、95年度台上字第2948號判決意
    旨參照）。本件被告主張受原告脅迫而簽發承諾書，自應就
    其有受脅迫之事實負舉證責任。惟被告迄今並未提出任何證
    據證明於簽發承諾書時受有脅迫之事實，依上開說明，被告
    此部分抗辯並無理由。縱原告如被告所稱講話很激動，不聽
    被告解釋之情，倘原告無不法腕力之實施，而僅為醫療糾紛
    進行協商，亦難認屬脅迫，是此，被告就原告有何不法腕力
    脅迫其意思自由，既未能舉證以實其說，被告此部分辯解，
    洵屬無據，並無可採。
  ㈢被告有無義務返還8萬元給原告？
    承上所述，上述承諾書為被告所親簽且親寫，被告雖另辯稱
    其懷疑原告退還之假牙並非其所製作云云，然被告就此有利
    部分，並未提出證據證明，既然被告不否認原告有返還假牙
    並要求其退還8萬元款之舉，是此，原告依承諾書之法律關
    係，請求被告給付8萬元，既有理由，應予准許。
四、綜上，原告依承諾書之法律關係，請求被告給付8萬元，為
    有理由，應予准許。又本件因事證已臻明確，兩造其餘主張
    陳述併所提之證據，經核對判決結果均不生影響，不再一一
    論述，附此敘明。
五、本件原告勝訴部分係依小額程序為被告敗訴之判決，依民事
    訴訟法第436 條之20規定，應依職權宣告假執行。　　
六、結論：本件原告之訴為有理由。因此判決如主文。本件原告
    全部勝訴，訴訟費用1,000 元應由被告負擔。
中　　華　　民　　國　 111　　年　　3 　　月　　18　　日
                  高雄簡易庭    法  官   張茹棻
以上正本係照原本作成。
民事訴訟法第436條之24第2項：對於本判決之上訴，非以違背法
令為理由，不得為之。
如對本判決上訴，須於判決送達後20日內向本院提出上訴狀，並
須表明原判決所違背之法令及其具體內容與依訴訟資料可認為原
判決有違背法令之具體事實之上訴理由。（均須按他造當事人之
人數附繕本）。
中　　華　　民　　國　　111 　年　　3 　　月　　18　　日
                                書記官  黃振祐